臺灣高等法院臺南分院刑事判決　　　　　九十一年度上訴字第六八號　Ａ
　　　上　訴　人
　　　即　被　告　丙　○　○
　　　指定辯護人　本院公設辯護人　甲　○　○
右上訴人因偽造貨幣案件，不服中華民國九十年十一月廿八日台灣雲林地方法院九十
年度訴字第三二五號第一審判決（起訴案號：臺灣雲林地方法院檢察署九十年度偵字
第三○一八號；併辦案號：台灣台中地方法院檢察署九十年度偵字第一二○七七、一
六五七八號），提起上訴，本院判決如左：
      主      文
上訴駁回。
      事      實
一、丙○○曾有詐欺、竊盜、違反槍砲彈藥刀械管制條例及麻醉藥品管理條例等前科
    ，其中詐欺罪部分，於八十五年八月六日經台灣高等法院，以八十五年度上易字
    第四○四四號判處有期徒刑四月，八十五年八月六日確定，於八十七年十月一日
    執行完畢，另違反麻醉藥品管理條例案件，則於八十七年二月廿六日，經台灣台
    中地方法院，以八十七年度簡字第二九號，判處有期徒刑五月確定，於八十七年
    十二月廿二日假釋期滿，執行完畢。竟仍不知悔改，明知綽號「阿全」、「阿源
    」不詳姓名及某黃姓男子等人，係販賣偽造新台幣，供人行使牟利，竟生貪念，
    基於收集偽造通用紙幣後行使概括犯意，為左列行為：
  (一)於九十年七月七日晚上十時許，在台中市○○○路與學士路，以新台幣（下同）
    一千元換偽造千元紙幣三張比例，向綽號「阿全」男子，換得偽造千元紙幣三十
    張，並附贈一張，收集偽造通用紙幣面額計三萬一千元。嗣於九十年七月七日晚
    上十時卅分許，在台中市○○○路三六七號前，為警臨檢查獲，並當場自丙○○
    身上查獲偽造千元紙幣卅一張。
  (二)又承前揭犯意，於九十年七月廿三日中午，在國道一號高速公路西螺交流道下，
    以一千元換偽造千元紙幣五張比例，向黃姓男子換得偽造千元紙幣一百五十張，
    並附贈一張，收集偽造通用紙幣面額，計十五萬一千元，並隨即於同日中午十二
    時三十分許，駕駛所有Ｙ三─七三○○號小客車，至雲林縣西螺鎮某不詳檳榔攤
    ，以上開偽造千元紙幣一張，詐購香煙及檳榔共一百元，由不知情檳榔攤老闆找
    得真鈔九百元；復於同日下午一時十分許，駕駛同車至雲林縣莿桐鄉麻園村麻園
    一三三之三號前「紫水晶檳榔攤」，持另一張偽造千元紙幣向老闆乙○○購買檳
    榔五十元、「七星」牌香煙一包四十五元，經乙○○找得九百零五元後離去。嗣
    乙○○發現該張紙幣有異，心生疑竇，適有巡邏員警經過，乃將上情告知巡邏員
    警，經警驅車追躡，終於在同日下午三時許，在雲林縣莿桐鄉○○村○○路上，
    將丙○○人車攔下，並於車內查獲偽造千元紙幣共一百四十九張、百元真鈔紙幣
    三十八張、五百元真鈔紙幣二張及檳榔一包、「七星」牌香煙一包。
  (三)又基於同上犯意，於九十年九月九日十九時許，在台中市○○路與美村路口（太
    平洋百貨公司旁），以七千元代價，向綽號「阿源」男子換得偽造千元紙幣二十
    張及一百元紙幣十張，收集偽造通用紙幣面額，計二萬一千元，隨即持上開偽造
    通用紙幣，在台中市使用，花費共一千四百元。嗣於翌日（同年九月十日）凌晨
    一時五十分許，駕駛ＡＩ─一六六五號小客車，在台中市○村路○○○街口，因
    持有偽造慶豐銀行信用卡，為警臨檢查獲，並當場在其所駕小客車駕駛座腳踏墊
    扣得偽造慶豐銀行北港媽祖信用卡、上海商業銀行來來百貨信用卡、偽造「余建
    榮」身分證各一枚（偽造文書部分另由檢察官偵查中）與偽造千元紙幣十九張及
    一百元紙幣六張。
二、案經雲林縣警察局斗六分局報請臺灣雲林地方法院檢察署檢察官偵查起訴及由台
    灣台中地方法院檢察署檢察官移送併辦。
      理      由
一、訊據上訴人即被告丙○○，供承意圖供行使之用，於右揭時地，三次購買收集偽
    造新台幣紙幣，進而行使之事實，並經被害人乙○○警訊指訴及有贓物認領保管
    收據一紙附卷可憑。此外復有扣案偽造千元紙幣一百九十九張、一百元紙幣六張
    、真鈔一百元紙幣三十八張、五百元紙幣二張、檳榔一包及「七星」牌香煙一包
    可佐。足見被告自白核與事實相符。至被告上訴本院後辯稱，其於事實(二)所購買
    偽鈔，僅一次持有千元偽鈔向被害人乙○○購買檳榔及香菸而已，且該次向被害
    人乙○○購買，係誤拿千元偽鈔給被害人，非有意行使；至伊於警訊供稱，另在
    雲林縣西螺某不詳檳榔攤，持千元偽鈔購買檳榔及香菸一節，則無其事云云。然
    被告於事實(二)所收購千元偽鈔有一百五十一張，查獲時僅扣得一百四十九張，顯
    見被告已有二張使用出去，再證諸被告於事實(一)收購千元偽鈔三十張時，亦同獲
    附贈一張，則被告供稱於事實(二)收購千元偽鈔一百五十張時，同樣獲得附贈一張
    ，即可確認被告於事實(二)收購千元偽鈔時，係取得一百五十一張千元偽鈔。茲查
    獲時僅餘一百四十九張，已短少二張，顯見係被告持以行使所致，核與被告於警
    訊所供相符；又被告於九十年七月廿三日為警查獲時，自其身上除扣得千元偽鈔
    一百四十九張外，尚扣得百元真鈔三十八張、五百元真鈔二張，可見被告向被害
    人乙○○購買時，身上並無千元真鈔，則被告自無可能誤拿千元偽鈔購買。又扣
    案千元偽鈔經本院於審理時當庭提示，確係偽鈔，併為被告所供承（詳本院卷一
    四一至一四二頁），被告上訴本院時辯稱扣案假鈔係影印非偽造，即非可信。是
    被告所辯，為卸責之詞，不足採信。綜上所述，事證明確，被告犯行堪以認定。
二、核被告所為，係犯刑法第一百九十六條第一項行使偽造通用紙幣罪。其意圖供行
    使之用而收集偽造通用紙幣低度行為，為行使高度行為所吸收，不另論處。被告
    先後多次行使偽造通用紙幣，時間緊接，犯罪構成要件相同，顯係基於概括犯意
    反覆為之，為連續犯，應依刑法第五十六條規定，論以一罪，並加重其刑。又被
    告行使偽造紙幣，本質上含有詐欺性質，故被告行使偽造紙幣取得財物，雖同時
    該當於詐欺取財構成要件，然係行使偽鈔當然結果，不另論詐欺取財罪。另移送
    併辦事實(一)、(三)部分，雖未起訴，然與起訴事實(二)部分，有連續犯裁判上一罪關
    係，依審判不可分原則，本院自得併予審究，併此敘明。又被告曾因犯麻醉藥品
    管理條例案件，經判處有期徒刑五月，於八十七年十二月廿二日假釋期滿，執行
    完畢，有台灣高等法院被告全國前案紀錄表可稽，五年內，再犯本件有期徒刑以
    上之罪，為累犯，應依刑法第四十七條規定，遞加其刑。
三、原審以被告罪證明確，因予適用刑法第五十六條、第一百九十六條第一項、第四
    十七條、第四十二條第二項、第二百條，罰金罰鍰提高標準條例第一條前段、第
    二條規定，併審酌被告前有偽造有價証券、賭博、詐欺、竊盜、違反槍砲彈藥刀
    械管制條例及麻醉藥品管理條例等前科，有台灣高等法院被告全前案紀錄表在卷
    可參，竟不知悔改，又基於貪念再犯本件之犯罪動機、目的，暨被告於九十年七
    月七日收購偽鈔為警查獲後，仍於同年七月廿三日及同年九月九日繼續收購偽鈔
    使用，惡行匪輕，且足以擾亂金融秩序，使社會人心不安，與犯後坦承部分犯行
    等一切情狀，量處有期徒刑五年，併科罰金三萬元，併諭知罰金如易服勞役，以
    三百元折算一日之標準，以資懲儆。併敘明本件法定刑為三年以上十年以下有期
    徒刑之罪，公訴人請求量處被告有期徒刑一年，尚有誤會；且被告前有多項前科
    犯行，顯見素行不良，為警查獲後，仍繼續再犯等情，具見被告犯罪情節匪輕，
    乃從重量刑。復說明扣案千元偽造紙幣一九九張、百元偽造紙幣六張，均係偽造
    紙幣，應依刑法第二百條規定，不問屬於犯人與否，均宣告沒收。又偽造慶豐銀
    行信用卡、慶豐銀行北港媽祖信用卡、上海商業銀行來來百貨信用卡、「余建榮
    」身分證各一枚，係被告另案犯偽造文書證物，與本件被告犯行無關；而扣案檳
    榔及七星牌香煙各一包，則非被告所有，且經被害人乙○○領回，有贓物認領保
    管收據在卷可憑；至扣案百元真鈔卅八張、五百元真鈔二張，其中一千八百零五
    元部分（二次購物找得真鈔，一次找回九百元、另次找回九○五元），分係被告
    行使偽鈔自被害人處找得，顯非被告所有，其餘真鈔，雖為被告所有，然非供被
    告犯罪所用，均不諭知沒收。本院經核原判決認事用法，均無不當，量刑亦稱妥
    適。被告上訴意旨，指摘原判決不當，依前所述，為無理由，應予駁回。
據上論斷，應依刑事訴訟法第三百六十八條，判決如主文。
本案經檢察官李傳來到庭執行職務。
中    華    民    國      九十一      年      八      月        八      日
                                  臺灣高等法院臺南分院刑事第一庭
                                      審判長法官  茆    臺  雲
                                            法官  蔡    長    林
                                            法官  董    武    全
右正本證明與原本無異。
如不服本判決，應於判決送達後十日內向本院提出上訴狀，其未敘述理由者並應於提
出上訴狀後十日內向本院補提理由書（應附繕本)。
                                      法院書記官  黃    全    忠
中    華    民    國      九十一      年      八      月      十二      日
附錄法條全文：
刑法第一百九十六條第一項
行使偽造、變造之通用貨幣、紙幣、銀行券，或意圖供行使之用而收集或交付於人者
，處三年以上十年以下有期徒刑，得併科五千元以下罰金。
刑法第二百條
偽造、變造之通用貨幣、紙幣、銀行券，減損分量之通用貨幣及前條之器械原料，不
問屬於犯人與否，沒收之。
